【裁判字號】    89,上訴,1144
【裁判日期】    890526
【裁判案由】    毒品危害防制條例
【裁判全文】
臺灣高等法院臺中分院刑事判決                  八十九年度上訴字第一一四四號
    上  訴  人
    即  被  告  丁○○
    上  訴  人
    即  被  告  甲○○
    指定辯護人  本院公設辯護人  丙○○
右上訴人等因違反毒品危害防制條例案件，不服台灣台中地方法院八十八年度訴字第
二○○五號中華民國八十九年五月二十六日第一審判決（起訴案號：台灣台中地方法
院檢察署八十八年度偵字第二○九六七號）提起上訴，本院判決如左：
    主  文
原判決關於丁○○部分撤銷。
丁○○連續販賣第二級毒品，累犯，處有期徒刑柒年肆月。扣案第二級毒品安非他命
陸包（驗後淨重壹佰貳拾柒點貳伍公克，包裝重伍點玖柒公克）均沒收銷燬之；電子
磅秤壹個、分裝小空塑膠袋拾陸個及二號空塑膠袋柒拾柒個均沒收；販毒所得新臺幣
萬元沒收，如全部或一部不能沒收時，以其財產抵償之。
其他上訴駁回。
    事  實
一、丁○○前曾於民國（下同）八十五年十月七日因麻醉藥品管理條例案件，經台灣
    台中地方法院判處有期徒刑六月，於八十六年二月十七日易科罰金執行完畢；甲○○前曾於八十六年三月二十六日因麻醉藥品管理條例案件，經台灣台中地方法
    院判處有期徒刑四月，於八十六年九月十九日執行完畢。詎其等均仍不知悔改，
    丁○○基於意圖販賣第二級毒品安非他命營利之概括犯意，自八十八年八月間起
    ，至同年九月六日止，以丁○○號碼0000000000號之行動電話作為聯絡工具，將
    第二級毒品安非他命，以每錢新臺幣（下同）五千元之價格，連續在台中縣大甲
    鎮○○路二○九號之甲○○住處，或在台中縣外埔鄉中山村東西巷八七號丁○○
    住處附近，販賣第二級毒品安非他命予甲○○三次，每次約一至三錢，其中八十
    八年九月六日之一次，係販賣二錢，販賣所得共六錢計三萬元。
二、嗣於八十八年九月七日下午某時，年籍不詳綽號「阿宗」者，與甲○○連絡欲向
    甲○○購買第二級毒品安非他命，而甲○○基於意圖販賣第二級毒品安非他命營
    利之犯意，而與「阿宗」者約定在甲○○住處即台中縣大甲鎮○○路二○九號附
    近交貨，而於同日下午三時許，甲○○先行打丁○○所使用之0000-000000 號行
    動電話，欲向丁○○購買安非他命，嗣甲○○並與友人辛○○共同前往丁○○住
    處欲找丁○○，因故不獲會面，甲○○、辛○○遂先行返回甲○○在台中縣大甲
    鎮○○路二○九號之住處等候，嗣於八十八年九月七日下午某時許，丁○○攜帶
    安非他命六包、分裝小空塑膠袋十六個、二號空塑膠袋七十七個等物，至甲○○
    住處，甲○○隨即以電子磅秤將丁○○所帶來之第二級毒品安非他命予以磅秤後
    ，以分裝袋裝妥後，攜往樓下轉賣予綽號「阿宗」者，惟價金尚未收取，待甲○○回至樓上時，於同日下午五時許，為警持搜索票至上址當場查獲，並扣得安非
    他命六包（驗後淨重一二七．二五公克，包裝重五．九七公克），丁○○所有分
    裝小空塑膠袋十六個、二號空塑膠袋七十七個，及電子磅秤一個，甲○○所有安
    非他命吸食器二組，始查知上情。
三、案經台中警察局大甲分局移送台灣台中地方法院檢察署檢察官偵查起訴。
    理  由
一、訊據上訴人即被告丁○○（下稱被告丁○○）對於八十八年九月七日下午五時許
    ，至台中縣大甲鎮○○路二○九號甲○○住處時，為警當場查獲之情，固不否認
    ，惟矢口否認有何販賣第二級毒品之犯行，辯稱：我僅有吸食而已，沒有販賣云
    云。訊據上訴人即被告甲○○（下稱被告甲○○）對於八十八年九月七日下午五
    時許，在其住處為警查獲安非他命六包（毛重一百三十三公克）、分裝小空塑膠
    袋十六個、二號空塑膠袋七十七個、電子磅秤一個、安非他命吸食器二組之情，
    固不否認，惟矢口否認有何販賣第二級毒品之犯行，辯稱：綽號「阿宗」者，伊
    認識，來找伊吃海產云云。經查：(一)、被告丁○○販賣安非他命與被告甲○○之
    事實，業據證人辛○○於警訊中供陳：「（你吸食的毒品都購自那裡，是否向丁○○購買？）我沒有買過，是甲○○提供我吸食，毒品都是甲○○向丁○○購得
    ．．．（甲○○是如何向丁○○購買？共購買多少次，價錢如何？）大都是丁○○拿到甲○○住處，有時候甲○○也會去丁○○家附近拿貨，每次都拿一至三錢
    左右，每錢約五千元。前後有四、五次．．．（你能指出確實的購買時間、地點
    嗎？）於八十八年九月六日下午二、三點左右，丁○○有拿二級毒品約二錢賣給
    甲○○，地點就在，甲○○住處三Ｆ房間內。」等語綦詳（見第七八六號偵查卷
    第十九頁及反面）。且本件於八十八年九月七日下午五時許，為警持搜索票至台
    中縣大甲鎮○○路二○九號之甲○○住處搜索時，查扣得之安非他命六包（驗後
    淨重一二七．二五公克，包裝重五．九七公克）、分裝小空塑膠袋十六個、二號
    空塑膠袋七十七個，及電子磅秤一個、安非他命吸食器二組等物，載明於搜索扣
    押證明筆錄（見同上偵查卷第二十二頁），其中除安非他命吸食器二組外，均屬
    被告丁○○所有，而於同日下午某時許，以牛皮紙袋裝攜帶至甲○○住處之情，
    亦據證人辛○○於警訊時供述：「警方在現場查獲一級毒品五小包毛重二二公克
    ，二級毒品六小包毛重一三三公克及吸食器二組，電子磅秤乙個。其中一小包二
    級毒品是甲○○的，其他都是丁○○的，電子秤是丁○○於昨天（六）日下午拿
    到甲○○住處寄放，吸食工具是今（七）日下午丁○○、甲○○一起作的．．．
    （你如何知道被查獲的一、二級毒品是丁○○所有？）因今天下午甲○○有一個
    朋友綽號叫『阿宗』想要買二級毒品打電話給甲○○，甲○○就跟我到丁○○家
    附近一條巷子打電話給丁○○，說我們在巷子等他看要不要出來，丁○○一會就
    出來，我們就在巷子內等過很久丁○○沒有來，我們又打電話去，他說洗完澡就
    出來，我們又等一會他還是沒有出來，我倆人就回大甲，在途中接到丁○○的電
    話，說他已開車出來了，問我們在那裡，我們說在回大甲途中要回住處，等我們
    回到住處，丁○○也跟在我們後面到達，我和甲○○先上三Ｆ房間，接著約二分
    鐘後，丁○○也跟進來三人坐在床上，甲○○就拿出電子秤，丁○○就從衣服內
    拿出一個黃色牛皮紙袋內就裝被查獲的這些一、二級毒品」等語明確（見同上偵
    查卷第十八頁反面、第十九頁），核與被告甲○○於警訊時供述：「警方於八十
    八年九月七日下午十七時許，在我住三樓房間內床舖上當場查獲電子磅壹個、安
    非他命編號：１、３至６號，共計毛重壹百拾玖公克，海洛因編號：７至號
    共計毛重貳拾貳公克，另又於房間內衣柜內查獲安非他命吸食器壹組。床上查獲
    安非他命吸食器壹組、空塑膠袋（小）共拾陸個、２號空塑膠袋共柒拾柒個，另
    又在丁○○身上口袋查獲安非他命貳點壹公克（編號２），房間是我所使用，毒
    品安非他命毛重計壹佰拾公克均是丁○○所持有帶來我住所．．．空袋共玖
    拾個是丁○○所有，所帶來的。」等情（見同上偵查卷第十四頁）相符合；且
    扣案之安非他命六包、電子磅秤一個，經原審送請法務部調查局檢驗結果：確係
    甲基安非他命（驗後淨重一二七．二五公克，包裝重五．九七公克），電子磅秤
    亦殘留有甲基安非他命，有該局八十八年十一月十七日第00000000號檢
    驗通知書一紙在卷可稽（見原審卷第五十五頁），以被扣得之安非他命數量眾多
    （驗後淨重一二七．二五公克，包裝重五．九七公克），且有供販賣用之分裝空
    塑膠袋共九十三個，被告丁○○有販賣第二級毒品安非他命之行為，至為明顯。
    至於證人辛○○於偵查時雖證述：「（案發當天，是丁○○拿安及海洛因到甲○○住處賣給他？）不是，是甲○○要吸安，向丁○○借二錢，已分好一小包，所
    有東西都是丁○○帶過去的。」、「（你在警訊為何說丁○○以一錢五千元之代
    價賣給甲○○？）八十八年八月至九月初，都在甲○○家中，有三次丁○○拿一
    到三錢給他，林向吳說，以一錢五千元，看將來要還安非他命或還錢。」、「（
    丁○○有無賺甲○○的錢？）我不知道。」等語，翻異其於警訊時之證述，然其
    證述被告丁○○確曾交付第二級毒品安非他命予被告甲○○，則係屬事實；至於
    證人辛○○雖於偵查中改稱：係被告甲○○向被告丁○○借用第二級毒品安非他
    命施用，且係待將來由被告甲○○返還安非他命或返還金錢予被告丁○○云云（
    見第七八七號偵查卷第五十一頁反面），惟以近年來第二級毒品安非他命危害社
    會日益嚴重，治安機關對於查緝非法販賣及吸用安非他命等工作，無不嚴加執行
    ，各傳播媒體對政府大力掃除安非他命之決心亦再三報導，且販賣安非他命法定
    刑非輕，設若無利可圖，衡情當無甘冒被查獲移送法辦、負擔重刑責之危險，而
    無償、無代價代人調取，或交付安非他命借予他人施用，待將來再予以返還相同
    之物或無法返還時再予以返還金錢之理？是以，被告丁○○販賣並交付安非他命
    予被告甲○○，應確有營利之意圖至明，而證人辛○○翻異其於警訊之詞，無非
    係圖護被告丁○○之詞，不足採信。又辛○○於本院證稱：伊當時吸完安非他
    命，就被帶往警察局去，所以神智不清云云（見本院卷第五十三頁），惟證人即
    製作警訊筆錄之警員己○○於本院證稱：製作辛○○筆錄時，她的精神狀況很好
    ，問她的問題都能瞭解，未對其刑求或脅迫取供等語（見本院卷第五十五頁），
    是辛○○於製作警訊筆錄時並無精神不佳之情形，其證詞自可採為認定被告等不
    利之證據。至於被告丁○○販賣所得之財物，因證人辛○○於警訊時及偵查中證
    述：「每次都拿一至三錢左右，每錢約五千元」、「於八十八年九月六日下午二
    、三點左右，丁○○有拿二級毒品約二錢賣給甲○○，地點就在甲○○住處三Ｆ
    房間內。」，「有三次，丁○○拿一到三錢給他」等情，是以被告丁○○販賣予
    被告甲○○之次數為三次，其中一次為二錢，則其餘一次應為一錢，另一次為三
    錢，至堪認定，被告丁○○販賣毒品予甲○○所得之財物為三次共為六錢，總計
    三萬元。(二)、而被告丁○○於警訊中亦供陳：「（警方搜索時在你坐的後方棉被
    下查獲大量之安非他命及海洛因，是否為你所放置的？）不是．．．（你稱該大
    量之安非他命及海洛因以牛皮紙袋裝非你所有，為何在場之甲○○及辛○○二人
    均稱親眼見你從衣服內取出，並放置於棉被下的？作何解釋？）不是我的，我沒
    有放．．．我約下午十五時許他（指甲○○）打電話行動電話0000-000000 與我
    聯絡，他跟我說昨天我向他借吸食器，今天可以借我了。」等語（見同上偵查卷
    第九頁反面、第十頁），被告丁○○於八十八年九月七日下午，之所以會前往被
    告甲○○，乃係以牛皮紙袋攜帶扣案之得上開安非他命六包（驗後淨重一二七．
    二五公克，包裝重五．九七公克）、分裝小空塑膠袋十六個、二號空塑膠袋七十
    七個等物前來，並非如其所述，係為了向被告甲○○借用安非他命吸食器，否則
    被告丁○○在為警查獲後，自可陳明在其所坐位置後方棉被下所查獲之上開物品
    ，係被告甲○○或辛○○所有，又何須陳明「不是我的，我沒有放」云云，該等
    物品，確為被告丁○○以牛皮紙袋裝所攜帶而來，有如前述。至於被告甲○○嗣
    於偵查及原審翻異於警訊時之供述，自承上開物品均屬其所有，無非係圖護被
    告丁○○之詞，委無足取。至於被告丁○○雖辯稱：0000000000行動電話，非其
    所有云云，此雖經原審向遠傳電信股份有限公司查詢結果，其申請人為汪功勳，
    此有該公司傳真函在卷可查，然以被告丁○○於警訊時供述：「（你今日幾點與
    甲○○聯絡？聯絡何事？）我約下午十五時許他打電話行動電話0000000000與我
    聯絡，他跟我說昨天我向他借吸食器，今天可以借我了。」等語，足見該行動電
    話當時確為被告丁○○在使用，至於該電話之申請人係何人，尚與本件無涉，因
    申請人與實際使用人係屬不同一人之情形，亦屬有之，更何況被告丁○○已自承
    被告甲○○係以該行動話號碼與之連絡，是以被告丁○○此之所辯，尚無足採信
    ，要難資為對被告丁○○有利之認定。(三)、被告甲○○販賣安非他命與「阿宗」
    者之事實，業據證人辛○○於警訊中供稱：「因今天下午甲○○有一個朋友綽號
    叫『阿宗』想要買二級毒品打電話給甲○○，甲○○就跟我到丁○○家附近一條
    巷子打電話給丁○○．．．甲○○就拿出電子秤，丁○○就從衣服內拿出一個黃
    色牛皮紙袋內就裝被查獲的這些一、二級毒品，二人就秤起毒品來，期間甲○○
    有拿一小包到樓下去，想交給事先電話要毒品的『阿宗』但有無交到手我不知道
    ，等甲○○上來三樓後，約三、五分鐘警方就來搜索了。」等語（見第七八七號
    偵查卷第十九頁），另於偵查中亦供陳：「有一個『阿忠』的人要向（他指甲○○）買一千元之安非他命，他有拿下，去他拿下去時，『阿忠』有打電話上來，
    我告訴他吳有拿安下，去我掛電話，後來甲○○就上來了」等語綦詳（見同上偵
    查卷第五十二頁反面），而被告甲○○於原審供述：「（當天拿一小包安非他命
    出去？）我帶在身上，上樓時也還帶在身上。」等語（見原審卷第四十六頁反面
    ），可見被告甲○○確實於八十八年九月七日下午某時，於被告丁○○攜帶毒品
    至其住處後，曾攜帶第二級毒品安非他命一包，至住處樓下，亦足證證人辛○○
    於警訊之證詞真實可信。
    至於被告甲○○雖辯稱：當日確曾攜帶一包安非他命至樓下，上樓時還在身上云
    云，惟以被告甲○○、丁○○及證人辛○○為警查獲時，分別在被告甲○○住處
    房間內之床舖上、房間內衣柜內、被告丁○○身上口袋查獲上述扣押物，在被告
    甲○○身上並未查獲有任何第二級毒品安非他命，是被告甲○○上開辯解非可採
    信。證人周道忠於原審證述：「（九月間有碰面過一次？）我打電話給他（指甲○○），我中午在他樓下有遇到他。（他有拿東西給你？）沒有。」等語（見原
    審卷第九十二頁），雖證述被告甲○○並未交付安非他命，然證人周道忠是否曾
    於八十八年九月七日到被告甲○○住處樓下，與被告甲○○有將安非他命一包交
    付予綽號「阿宗」者，乃屬二事，證人周道忠之證詞非可據為有利被告甲○○之
    認定。近年來第二級毒品安非他命危害社會日益嚴重，治安機關對於查緝非法販
    賣及吸用安非他命等工作，無不嚴加執行，各傳播媒體對政府大力掃除安非他命
    之決心亦再三報導，且販賣安非他命法定刑非輕，設若無利可圖，衡情當無甘冒
    被查獲移送法辦、負擔重刑責之危險，而無償、無代價代人調取，或交付安非他
    命予他人施用之理？是以，被告甲○○交付安非他命予綽號「阿宗」者，應確係
    基於販賣毒品藉以營利之意圖至明。(四)、被告丁○○之選任辯護人以：(1)依三名
    涉案人之訊筆錄所各作之兩份筆錄以觀，均有當天晚間第一份不同意夜間訊問之
    筆錄，而後又均有翌日清晨六點鐘之第二份筆錄，被告丁○○之二份筆錄均由警
    員乙○○所製作，被告甲○○之二份筆錄均由警員李有志所製作，辛○○之二份
    筆錄均由警員己○○所製作，此與警方辦案習慣不符。(2)依辛○○第二份警訊筆
    錄第一行載明：「我要請父母到場（父母已到場）」，再佐以該筆錄末行辛○○
    之母親戊○○之簽名，足證該份筆錄之製件時，戊○○有在場，而戊○○於本院
    所證稱：其於警訊筆錄簽名係在案發當日（七日）晚間十點多鐘。(3)被告丁○○
    、甲○○與辛○○之第一份筆錄均記載表示不同意夜間偵訊，為何一直拖到翌日
    （八日）凌晨一點三十分才收入拘留室？警員陳稱：「雖收入拘留室，但只要有
    製作筆錄之必要，打聲招呼就可隨時把人犯帶出」，此一說詞違反規定。(4)依被
    告丁○○第二份警訊筆錄，警員乙○○記載「問：你今（七）日幾點與甲○○聯
    絡．．．」，「答：他跟我說昨天我向他借吸食器，今天可以借我了」，「問：
    辛○○今日下午甲○○有名綽號『阿宗』的朋友要購買二級毒品．．．」；依辛○○第二份警訊筆錄記載「答：電子秤是丁○○於昨日（六）日下午．．．吸食
    器是今日（七）日下午．．．」，「答：因今天下午甲○○有一個綽號叫『阿宗
    』想要購買二級毒品打電話給．．．」，「問：你們今天吸食的是．．．」，由
    上揭筆錄以觀，為何兩名警員與兩名被告都會不約而同將時間搞錯？由以上諸點
    ，足見該三人所作各二份警訊筆錄均係未經當事人同意而於夜間訊問，違反刑事
    訴訟法第一百條之三規定，非合法之證據，不得作為認定被告丁○○有罪之證據
    云云。惟被告丁○○、甲○○及證人辛○○被警察查獲後，至台中縣警察局大甲
    分局刑事組製警訊筆錄，先分別於八十八年九月七日十六時四十分、二十時、二
    十時三十五分許，均供陳不願於夜間接受訊問，警方遂未逕行予以訊問，迨翌日
    即八日上午六時、六時三十分、七時三十分始進行訊問，此載明於警訊筆錄（見
    第七八七號偵查卷第八－十八頁）。且台中縣警察局大甲分局承辦本案員警於八
    十九年十一月八日職務報告書敘明：本件於八十八年九月七日十七時持檢察官搜
    索票前往現場搜索，當埸逮捕丁○○、甲○○及辛○○，因其等不同夜間訊問，
    乃停止訊問，為採集尿液及證物彙整、指紋照相，於八十八年九月八日呈閱後一
    時三十分入留置室，並又分別於上午六時至七時三十分，分別隔離提訊，所有案
    卷於上午九時三十分彙整完畢、呈閱出留置室並通知警備隊解送，至於留置室出
    室登記簿為何未填提訊時間，係當時上午六至七時提訊嫌時承辦員警為完成偵訊
    筆錄及案卷，為完整呈閱以致提訊時未填妥提訊時間至出室登記簿等語（見本院
    卷第一一０－一一一頁），並經證人即留置室組長李炳賢、證人即留置室警員庚○○於本院證述屬實（見本院卷第九十四、九十五頁），可見本件承辦員警確係
    於被告等被逮捕時供陳不願於夜間接受訊問，遂未逕行予以訊問，迨翌日即八日
    上午六時、六時三十分、七時三十分始進行訊問無訛，不能以同一被訊問人之訊
    問筆錄係由同一警員所製作即推定有違反刑事訴訟法第一百條之三第一項規定之
    情形。至於警訊筆錄有關時間錯植之情形，據證人即承辦警員乙○○於本院證述
    ：其等勤務是由前一天八時至隔日八時，二份警訊筆錄都是在勤務時段，會有混
    淆等語（見本院卷第一三四頁），其說明亦核與一般常理尚無違背，不能據此時
    間之誤植，推定警訊程序有違反上開規定之情形。又證人戊○○乃辛○○之母親
    ，辛○○嗣後於偵查及本院所供已偏袒被告等，則戊○○亦難免意圖脫卸被告等
    刑責而為附和之詞，所為證詞不足據為有利被告等之認定。有關被告丁○○之選
    任辯護人對警訊筆錄製作時間之質疑，已敘明如上，其聲請對承辦警員進行測謊
    鑑定，核無必要，附此敘明。(五)、綜上所述，被告丁○○、甲○○前開所辯，無
    非係圖卸責之詞，不足採信。事證明確，被告丁○○、甲○○右揭分別販賣第二
    級毒品安非他命之犯行，洵堪認定。
二、核被告丁○○、甲○○所為，係分別犯有毒品危害防制條例第四條第二項之販賣
    第二級毒品罪。被告等持有毒品之低度行為，為販賣之高度行為所吸收，不另論
    罪。被告丁○○先後三次販賣毒品犯行，時間緊接，犯罪構成要件相同，顯係基
    於概括犯意為之，為連續犯，依刑法第五十六條之規定，以一罪論，並加重其刑
    ，法定本刑中無期徒刑部分不得加重。查被告丁○○前曾於八十五年十月七日因
    麻醉藥品管理條例案件，經台灣台中地方法院判處有期徒刑六月，於八十六年二
    月十七日准予易科罰金執行完畢；被告甲○○前曾於八十六年三月二十六日因麻
    醉藥品管理條例案件，經台灣台中地方法院判處有期徒刑四月，於八十六年九月
    十九日執行完畢，有台灣台中地方法院檢察署刑案資料查註紀錄表及本院被告全
    國前案紀錄表在卷可稽，其等於五年之內再犯有期徒刑以上之本罪，均係累犯，
    應依刑法第四十七條之規定，遞加重其刑，法定本刑中無期徒刑部分不得加重。
    原審以被告丁○○罪證明確，依法論罪科刑，固非無見，惟查：扣案之電子磅秤
    一個，雖沾有甲基安非他命，二者非不能剝離，故電子磅秤整體仍不能視為第二
    級毒品，原判決依毒品危害防制條例第十八條第一項前段之規定，予以宣告沒收
    銷燬，尚有未洽。被告丁○○上訴意旨否認有販賣安非他命行為而指摘原判決不
    當，固無可取，惟原判決關於被告丁○○部分既有上述可議之處，自屬無可維持
    ，應由本院將此部分撤銷改判。爰審酌被告丁○○有違反麻醉藥品管理條例之不
    良素行，且經執行完畢，竟不知悔改，僅為牟取不法之利益而販賣第二級毒品安
    非他命，危害社會治安，且毒害他人之身體健康，犯後猶狡飾犯行，毫無悔意，
    姑念其販賣所得僅三萬元等一切情狀，其刑如主文第二項所示。扣案之第二級毒
    品安非他命六包（驗後淨重一二七．二五公克，包裝重五．九七公克），依毒品
    危害防制條例第十八條第一項前段規定，予以宣告沒收銷燬之；電子磅秤一個、
    分裝小空塑膠袋十六個及二號空塑膠袋七十七個，係屬被告丁○○所有供犯罪所
    用之物，依毒品危害防制條例第十九條第一項宣告沒收；被告丁○○販賣毒品予
    甲○○所得之財物為三次共為六錢，總計三萬元，雖未經扣案，仍應依毒品危害
    防制條例第十九條第一項前段之規定，予以宣告沒收，如全部或一部不能沒收時
    ，以其財產抵償之。至於安非他命吸食器二組，係屬被告甲○○、丁○○二人所
    製作，供其等施用第二級毒品安非他命所用之物，與本件販賣部分尚無關聯，不
    予宣告沒收。
三、關於被告甲○○部分，原審依據上述理由，適用毒品危害防制條例第四條第二項
    ，刑法第十一條前段、第四十七條，並審酌被告甲○○有違反麻醉藥品管理條例
    之不良素行，且經執行完畢，竟不知悔改，僅為牟取不法之利益而販賣第二級毒
    品安非他命，危害社會治安，且毒害他人之身體健康，犯後猶狡飾犯行，毫無悔
    意等一切情狀，量處被告甲○○有期徒刑七年二月之刑。經核其認事用法俱無不
    當，量刑亦稱允適，被告甲○○猶執陳詞否認有販賣安非他命犯行，提起上訴，
    其上訴為無理由，應駁回其上訴。
據上論斷，應依刑事訴訟法第三百六十八條、第三百六十九條第一項前段、第三百六
十四條、第二百九十九條第一項前段，毒品危害防制條例第四條第二項、第十八條第
一項前段、第十九條第一項，刑法第十一條前段、第五十六條、第四十七條，判決如
主文。
本案經檢察官陳銘章到庭執行職務。
中      華      民      國    九十      年      一      月      十七    日
                              台灣高等法院台中分院刑事第七庭
                                    審判長法  官  林  榮  龍
                                          法  官  黃  日  隆
                                          法  官  江  錫  麟
右正本證明與原本無異。
如不服本判決應於收受送達後十日內向本院提出上訴書狀，其未敘述上訴之理由者並
得於提起上訴後十日內向本院補提理由書（均須按他造當事人之人數附繕本）。
                  書記官  謝  雅  惠
中      華      民      國    九十      年      一      月      十八    日
附錄本案論罪科刑法條：
毒品危害防制條例第四條第二項：
  製造、運輸、販賣第二級毒品者，處無期徒刑或七年以上有期徒刑，得併科新臺幣
  七百萬元以下罰金。
                                                                        Ｃ


司法院資訊處製作；財團法人民間司法改革基金會備份。
